臺灣板橋地方法院刑事判決　　　　　　　　　　　　　九十年度易緝字第二三九號
　　公　訴　人　臺灣板橋地方法院檢察署檢察官
　　被　　　告　乙○○
右列被告因竊盜案件，經檢察官提起公訴（八十九年度偵字第一三九八四號）及移送
併辦（臺灣板橋地方法院檢察署九十一年度偵字第九四六號、臺灣桃園地方法院檢察
署九十年度偵字第一九一四一號），本院判決如左：
    主  文
乙○○連續攜帶兇器、毀壞門扇及安全設備竊盜，累犯，處有期徒刑拾月。扣案機車
鑰匙壹把沒收之。
    事  實
一、乙○○於民國八十五年三月間，因侵占案件，經臺灣板橋地方法院判處有期徒刑
    三月，緩刑三年，並經台灣高等法院駁回上訴確定，又於八十六年十一月間，因
    竊盜案件，經臺灣板橋地方法院判處有期徒刑五月確定，於八十七年八月二十八
    日執行完畢，另撤銷前開侵占罪之緩刑而入監執行，並於八十八年二月二十五日
    執行完畢，竟不知悔改，基於意圖為自己不法之所有之概括犯意，連續：
    (1)於八十九年七月十一日十九時許，在台北縣三重市○○路一二八巷三號前，以
      自備之鑰匙竊取甲○○所有之車牌號碼ＧＧＦ－四三０號重型機車一部，得手
      後供己騎用，嗣於八十九年七月二十二日十七時許，在台北縣新莊市○○路與
      新泰路五０二巷口，為警查獲，並扣得其所有供其竊取機車所用之鑰匙一支。
    (2)於八十九年十月九日八時許，持客觀上足對人之生命、身體、安全構成威脅，
      具有危險性得為兇器之鐵釘二根（長約十公分），毀壞高雄縣阿蓮鄉復安村復
      安二０四號，丁○○住處構成門之一部之鐵門鑰匙孔及鋁門鎖頭而毀壞門扇，
      侵入住宅（未告訴），並將衣櫥之鎖頭破壞而毀壞安全設備竊取金手鍊、金項
      鍊、金戒子（共約八台兩重）價值新台幣八萬多元，得手後供己花用。嗣於八
      十九年十月九日十時三十分許，丁○○回家後發覺上情而報警查獲。
    (3)於九十年六月十六日十九時許，在桃園縣平鎮市○○路四九四巷二弄五號，徒
      手竊取丙○○之身分證，得手後欲供己用。嗣於九十年十一月七日五時四十五
      分於桃園縣桃園市鎮○街六十號前為警查獲，並扣得丙○○之身分證一張。
二、案經甲○○訴由臺北縣警察局新莊分局報請臺灣板橋地方法院檢察署檢察官偵查
    起訴及丁○○訴由台灣省高雄縣警察局湖內分局報請臺灣高雄地方法院檢察署檢
    察官呈請台灣高等法院檢察署檢察長令轉臺灣板橋地方法院檢察署檢察官、桃園
    縣警察局報請臺灣桃園地方法院檢察署檢察官移送併辦。
    理  由
一、訊據被告乙○○固坦承於右揭時、地竊取前揭機車、金飾及身分證等物，惟辯稱
    ：伊是拿鑰匙翹開鐵門，但鐵門還好好的，復改稱：鐵門是有破壞，但鋁門沒有
    破壞云云。經查，右揭事實業據被害人甲○○、丁○○指述歷歷。證人羅興邦並
    就伊於八十九年十月九日八時許發覺乙○○在開丁○○家之鐵捲門，以類似螺絲
    刀的東西，試圖打開丁○○家之鑰匙孔等情證述明確（詳八十九年度偵字第二七
    三０七號卷第十三頁反面），復有鐵門、鋁門、衣櫥鎖頭零件遭破壞之照片卷附
    足稽，被告所辯顯不足採。此外，並有丙○○之身分證一張扣案可證及贓物認領
    保管單存卷可按，本件事證明確，被告犯行洵堪認定。
二、按刑法第三百二十一條第一項第三款所謂兇器，其種類並無限制，凡客觀上足對
    人之生命、身體、安全構成威脅，具有危險性之兇器均屬之，且祇須行竊時攜帶
    此種具有危險性之兇器為已足，並不以攜帶之初係供行兇抑便利行竊之意圖為必
    要，最高法院七十九年台上字第五二五三號著有判例明文。查被告攜帶前往竊取
    之鐵釘，為金屬材質，長約十公分，尾端尖銳，已據被告供承在卷，參諸前揭判
    例，顯可供兇器使用，被告意圖為自己不法之所有，攜帶為兇器、毀壞門扇及安
    全設備竊取他人之動產，所為核係犯刑法第三百二十一條第一項第二款、第三款
    之加重竊盜罪。至被告就前揭犯罪事實一(1)(3)部分，所為係犯刑法第三百二十條
    第一項之竊盜罪。被告先後多次竊盜犯行，時間緊接，所犯又係基本犯罪構成要
    件相同之罪，顯基於概括犯意而為之，雖有加重竊盜罪及普通竊盜罪之分，然其
    基本犯罪構成要件相同，仍成立連續犯，應依刑法第五十六條之規定，從一情節
    較重之刑法第三百二十一條第一項第二款、第三款之加重竊盜罪論處，並加重其
    刑。被告於八十五年三月間，因侵占案件，經臺灣板橋地方法院判處有期徒刑三
    月，緩刑三年，並經台灣高等法院駁回上訴確定，又於八十六年十一月間，因竊
    盜案件，經臺灣板橋地方法院判處有期徒刑五月確定，於八十七年八月二十八日
    執行完畢，另撤銷前開侵占罪之緩刑而入監執行，並於八十八年二月二十五日執
    行完畢之事實，有台灣高等法院檢察署刑案記錄簡覆表在卷可稽，其於執行完畢
    後，五年之內再犯有期徒刑以上之本罪，應依累犯之規定，遞予加重其刑。爰審
    酌被告之素行、犯罪之動機、目的、手段，兼衡其行竊所致被害人損失等一切情
    狀，量處如主文所示之刑，以資懲儆。至扣案之鑰匙一把，為被告所有，供其竊
    取機車所用之物，應依刑法第三十八條第一項第二款規定沒收之。至扣案之丙○○身分證一張非被告所有之物、另被告所攜帶之兇器，並未扣案，且無事證證明
    其仍存在，均爰不予宣告沒收，附此敘明。
三、移送併辦部分就被告於犯罪事實一(2)(3)所示之竊盜犯行，雖未據起訴，惟與前揭
    起訴部分，時間緊接，所犯又係基本犯罪構成要件相同之罪，顯基於概括犯意而
    為之，有連續犯之裁判上一罪關係，自為起訴效力所及，本院自應一併審理，並
    此敘明。
據上論斷，應依刑事訴訟法第二百九十九條第一項前段，刑法第五十六條、第三百二
十條第一項、第三百二十一條第一項第二款、第三款、第四十七條、第三十八條第一
項第二款，罰金罰鍰提高標準條例第一條前段，判決如主文。
本案經檢察官陳炎辰到庭執行職務。
中      華      民      國    九十一    年      二      月    二十六    日
                                  臺灣板橋地方法院刑事第庭
                                      法  官    徐  子  涵
右正本證明與原本無異。
如不服本判決，應於判決送達後十日內向本院提出上訴狀 (應附繕本)。
                                      書記官    彭  麗  紅
中      華      民      國      九十一      年    三    月       八     日
附論罪法條：
刑法第三百二十條
意圖為自己或第三人不法之所有，而竊取他人之動產者，為竊盜罪，處五年以下有期
徒刑、拘役或五百元以下罰金。
意圖為自己或第三人不法利益，而竊佔他人之不動產者，依前項之規定處斷。
前二項之未遂犯罰之。
刑法第三百二十一條
 (加重竊盜罪)
犯竊盜罪而有左列情形之一者，處六月以上五年以下有期徒刑：
一  於夜間侵入住宅或有人居住之建築物、船艦，或隱匿其內而犯之者。
二  毀越門扇、牆垣或其他安全設備而犯之者。
三  攜帶兇器而犯之者。
四  結夥三人以上而犯之者。
五  乘火災、水災或其他災害之際而犯之者。
六  在車站或埠頭而犯之者。
前項之未遂罰之。
